【裁判字號】    98,訴,147
【裁判日期】    980630
【裁判案由】    違反槍砲彈藥刀械管制條例
【裁判全文】
臺灣苗栗地方法院刑事判決               98年度訴字第147號
公  訴  人  臺灣苗栗地方法院檢察署檢察官
被      告  甲○○
選任辯護人  徐正安律師
上列被告因違反槍砲彈藥刀械管制條例案件，經檢察官提起公訴
（98年度偵字第500 號），本院判決如下：
    主    文
甲○○犯非法持有可發射子彈具殺傷力之槍枝罪，處有期徒刑
年貳月，併科罰金新臺幣伍萬元，罰金如易服勞役，以新臺幣壹
仟元折算壹日，扣案之改造手槍壹枝（含彈匣壹個，槍枝管制編
號：0000000000號）沒收。
    犯罪事實
一、甲○○於民國87、88年間某時，在苗栗縣苗栗市新東大橋附
    近，拾獲由仿COLT廠MKIV/SERIES 70型半自動手槍製造之槍
    枝，換裝土造金屬槍管而成，擊發功能正常，可供擊發適用
    子彈使用，具殺傷力之改造手槍1 枝（含彈匣1 個，槍枝管
    制編號：0000000000號）及由金屬彈殼組合直徑8.0 ±0.5m
    m 金屬彈頭而成，具殺傷力之非制式子彈2 顆，而自斯時起
    未經許可持有上開可發射子彈具殺傷力之槍枝及具殺傷力之
    子彈，並將之藏置在苗栗縣苗栗市○○里○○路64巷4 號其
    居所2 樓房間衣櫃內，至98年1 月20日10時40分許，經警依
    法前往上址搜索，當場查扣上開槍枝、子彈（另查扣12顆不
    具殺傷力之子彈，該部分據檢察官於起訴書敘明不另為不起
    訴處分），始終止持有。
二、案經苗栗縣警察局大湖分局報告臺灣苗栗地方法院檢察署檢
    察官偵查起訴。
    理    由
一、證據能力之認定：
  (一)內政部警政署刑事警察局98年2 月6 日刑鑑字第0980010483
    號鑑驗書（偵查卷第42至43頁），屬刑事訴訟法第206 條之
    鑑定報告，依同法第159 條第1 項之除外規定（參照該條立
    法理由），得為證據。
  (二)卷內其餘被告甲○○以外之人於審判外之言詞或書面陳述，
    未據檢察官、被告或辯護人於言詞辯論終結前聲明異議，依
    刑事訴訟法第159 條之5 第2 項規定，應視為已經當事人同
    意作為證據，本院審酌該等陳述作成時之情況亦認為適當，
    依前揭法條第1 項規定，均得為證據。
  (三)員警拍攝之查獲現場、扣案槍枝等照片共8 張（偵查卷第33
    至36頁）及扣案之改造手槍1 枝（含彈匣1 個）、子彈2 顆
    ，均係以物件之存在及其呈現之狀態為證據資料，性質上屬
    物證而非供述證據，既無事證足認為實施刑事訴訟程序之公
    務員因違背法定程序而取得，亦得為證據。
二、犯罪事實之認定：
    前開犯罪事實，業據被告於警詢、偵查中及本院審理時坦承
    不諱（偵查卷第8 至9 、40至41、47頁；審理卷第40、52至
    53頁），並有苗栗縣警察局大湖分局搜索扣押筆錄、扣押物
    品收據、扣押物品目錄表、槍枝初步檢視報告表各1 份、照
    片8 張、中央警察大學函1 紙附卷（偵查卷第13至17、29、
    33至36頁；審理卷第30頁）與改造手槍1 枝（含彈匣1 個）
    、子彈2 顆扣案可資佐證。上開槍枝經內政部警政署刑事警
    察局以檢視法、性能檢驗法鑑定結果，認係由仿COLT廠MKIV
    /SERIES 70型半自動手槍製造之槍枝，換裝土造金屬槍管而
    成，擊發功能正常，可供擊發適用子彈使用，具殺傷力之改
    造手槍；上開子彈經該局以檢視法、試射法鑑定結果，認係
    由金屬彈殼組合直徑8.0 ±0.5mm 金屬彈頭而成，可擊發，
    具殺傷力之非制式子彈，亦有該局98年2 月6 日刑鑑字第09
    80010483號鑑驗書在卷為憑（偵查卷第42至43頁）。綜上所
    述，足認被告首揭自白與事實相符，本案事證明確，被告犯
    行洵堪認定。
三、論罪科刑之理由：
  (一)被告所為，係犯槍砲彈藥刀械管制條例第8 條第4 項之未經
    許可持有可發射子彈具有殺傷力之改造手槍罪，及同條例第
    12條第4 項之未經許可持有子彈罪。
  (二)被告同時取得上開槍枝、子彈而持有之，係以1 行為觸犯前
    開2 罪名，為想像競合犯，應從一重之未經許可持有可發射
    子彈具有殺傷力之改造手槍罪處斷。
  (三)審酌被告無視法律禁止，擅自持有其拾獲之改造手槍1 枝及
    具殺傷力之子彈2 顆，期間長達約10年，足以對社會治安及
    不特定人之生命、身體、財產安全構成威脅，惟其不曾持以
    射擊或從事其他犯罪行為（偵查卷第9 頁），尚未造成實害
    ，被告於警詢、偵查中皆自白犯行，於本院審理時，初以槍
    枝撞針有損壞、認為槍枝不具殺傷力等辯詞否認犯行，經本
    院函請中央警察大學為鑑定，該校回函敘明槍枝撞針功能正
    常、擊發時撞針可自槍機面突出而擊中彈室內子彈等情（審
    理卷第30頁）後，始又坦認不諱之犯後態度，以及耗用司法
    資源之程度，再參酌被告尚無刑事前科（審理卷第4 至5 頁
    臺灣高等法院被告前案紀錄表參照）之品行，高職肄業學歷
    之智識程度，業工、未婚之生活狀況等一切情狀，量處如主
    文所示之刑，並諭知罰金易服勞役之折算標準。
  (四)扣案之改造手槍1 枝（含彈匣1 個，槍枝管制編號：000000
    0000號）具有殺傷力，已如前述，自屬違禁物，應依刑法第
    38條第1 項第1 款沒收之。至於扣案具有殺傷力之子彈2 顆
    ，已於鑑定時試射擊發，不復具有子彈之外型與功能，在被
    告居處扣得之另12顆子彈則不具殺傷力，均不屬槍砲彈藥刀
    械管制條例所規範之子彈，非違禁物，又非供被告持有改造
    手槍所用之物，爰不予宣告沒收，併此指明。
四、適用之法律：
  (一)刑事訴訟法第299 條第1 項前段。
  (二)槍砲彈藥刀械管制條例第8 條第4 項、第12條第4 項。
  (三)刑法第11條前段、第55條、第42條第3 項、第38條第1 項第
    1 款。
本案經檢察官黃智炫到庭執行職務。
中    華    民    國    98    年    6     月    30    日
                  刑事第一庭    審判長法  官  劉興浪
                                      法  官  黃佩韻
                                      法  官  羅貞元
以上正本證明與原本無異。
如不服本判決應於收受判決後10日內向本院提出上訴書狀，並應
應敘述具體理由。其未敘述上訴理由者，應於上訴期間屆滿後20
日內向本院補提理由書 (均須按他造當事人之人數附繕本)「 切
勿逕送上級法院」。
                                      書記官  王月香
中    華    民    國    98    年    6     月    30    日
附錄論罪科刑法條：
槍砲彈藥刀械管制條例第8 條第4 項
未經許可，持有、寄藏或意圖販賣而陳列第1 項所列槍枝者，處
3 年以上10年以下有期徒刑，併科新臺幣700 萬元以下罰金。
槍砲彈藥刀械管制條例第12條第4 項
未經許可，持有、寄藏或意圖販賣而陳列子彈者，處5 年以下有
期徒刑，併科新台幣300 萬元以下罰金。


司法院資訊處製作；財團法人民間司法改革基金會備份。
